# 关于权益法转换成本法

提问人：王湘飞 时间：2020-06-11 21:52:00
@chenyiwei 陈老师，您好。A对B股权占比30%，按权益法核算， 2019 年A向B销售产品实现毛利 200 万，B未对外实现销售。A单体报表借：长期股权投资-损益调整 -60万 ，贷：投资收益-60万。 2020 年A收购B公司40%，原内部交易仍未对外销售，请问原30%股权是否按购买日B公允价值份额与账面价值差额计入营业外收入呢，还是B公司公允价值份额-200（原内部交易毛利）-账面价值计入营业外收入？合并报表如何抵销，是借：营业外收入 贷：存货；还是借：长期股权投资 贷：存货呢。请您指导，感谢。

回答人：chenyiwei
2020 年A收购B公司40%，累计持股达到70%，即从联营企业变为子公司，这种情况下，对原先作为联营企业期间的未实现顺流交易损益，应当视作在购买日已经实现，其实现的影响调整购买日合并报表层面的投资收益。即购买日的“原持有股权按购买日公允价值重新计量的损益”将增加 60 万元。后续合并报表层面不再抵销该项内部交易损益。
在个别报表层面，由于是按照截至购买日的长投原账面价值转为成本法核算的成本基础的，不涉及对原持有股权的重新计量问题，所以个别报表层面不会确认该笔损益，直到后续将该子公司B的股权予以出售为止。